【裁判字號】    89,判,1554
【裁判日期】    890518
【裁判案由】    貨物稅
【裁判全文】
行  政  法  院  判  決                          八十九年度判字第一五五四號
    原      告  台礦貿易股份有限公司
    代  表  人  甲○○○
    被      告  財政部關稅總局
右當事人間因貨物稅事件，原告不服行政院中華民國八十八年三月二十九日台八八訴
字第一二五一八號再訴願決定，提起行政訴訟。本院判決如左︰
    主  文
原告之訴駁回。
    事  實
緣原告委託豐興報關有限公司於民國（下同）八十四年十一月十四日，向財政部基隆
關稅局申報自澳洲進口葡萄果汁一批，報單號碼：ＡＷ＼八四＼六八六九＼○○七五
號，經該局檢樣送請經濟部商品檢驗局（八十八年一月二十六日改制為經濟部標準檢
驗局）化驗結果，其糖度、酸度、胺基態氮和灰分符合 CNS 2377 內列 4.3表１稀釋
葡萄果汁成分含量規定，基隆關稅局除依 CIF AUD 7.3/CTN核估補徵關稅外，並依行
為時貨物稅條例第八條第一項第一款規定，從價徵收百分之八貨物稅。原告對貨物稅
部分，向基隆關稅局聲明異議，經該局加具意見報請被告評定異議駁回後，依法向財
政部及行政院提起訴願、再訴願，均遭駁回，遂提起行政訴訟。茲摘兩造訴辯意旨
於次：
原告起訴意旨略稱︰原告代理澳洲第一大品牌BERRIVALE ORCHARDS LIMITED所製造一
○○％純果汁，該公司係以全自動機器大量生產一貫作業完成，不可能特別將之稀釋
，損及該公司信譽。經濟部商品檢驗局以一次化驗，無任何申請再驗之機會，原告申
請由公正第三者，或政府駐外單位查證，均不理會，而以一次化驗結果要求原告補百
分之八貨物稅，實難令人信服。為此訴請撤銷一再訴願決定及原處分等語。
被告答辯意旨略謂︰按稀釋天然果蔬汁從價徵收百分之八貨物稅，為行為時貨物稅條
例第八條第一項第一款所明定；又免稅果汁檢驗，應以經濟部商品檢驗局（現為經濟
部標準檢驗局）及其所屬機關檢驗之結果為準，復經財政部六十四年七月十七日台財
稅字第三五一六七號函釋有案。系爭貨物經基隆關稅局檢樣送請經濟部商品檢驗局檢
驗結果（第九Ａ三○五─○○二五號試驗報告），既符合稀釋葡萄果汁成分含量之規
定，則系爭來貨應為稀釋葡萄果汁，而非百分之百純葡萄果汁，依法自應課徵貨物稅
，至於國外製造商之信譽要非所問。且原告另有進口多批同一廠牌葡萄果汁，亦均經
商品檢驗局檢驗結果為稀釋葡萄果汁在案，相同產品已有多次檢驗，其事證業已明確
，無再驗必要。原告之訴並無理由，請予駁回等語。
    理  由
按稀釋天然果蔬汁從價徵收百分之八貨物稅，為行為時貨物稅條例第八條第一項第一
款所明定；又免稅果汁檢驗，應以經濟部商品檢驗局及其所屬機關檢驗之結果為準，
亦經財政部六十四年七月十七日台財稅字第三五一六七號函釋在案。本件原告申報進
口之系爭葡萄果汁，業經基隆關稅局檢樣，送請經濟部商品檢驗局化驗結果，其糖度
、酸度、胺基態氮和灰分符合 CNS 2377內列4.3表１稀釋葡萄果汁成分含量規定，有
該局第九Ａ三○五─○○二五號試驗報告附於基隆關稅局卷可稽，基隆關稅局據以從
價徵收百分之八貨物稅，並無不合。原告雖主張系爭來貨為百分之百純果汁，係由澳
洲第一大廠BERRIVALE ORCHARDS LIMITED出品，該公司係機器大量生產一貫作業完成
，不可能將葡萄汁特別稀釋，損及該公司信譽，本件以一次化驗結果，要求原告補貨
物稅，實難令人信服等語。惟依財政部六十四年七月十七日台財稅字第三五一六七號
函釋，免稅果汁檢驗，應以經濟部商品檢驗局及其所屬機關檢驗之結果為準，系爭來
貨既經該局檢驗結果，為稀釋葡萄果汁，而非百分之百純果汁，自應依法課徵貨物稅
。且國外製造商生產果汁，係依其產銷策略、市場供需及價格等因素，而決定生產純
果汁或稀釋果汁，並予以標示，非信譽卓著之廠商所產銷者即必為百分之百純果汁；
故系爭進口葡萄果汁之國外製造廠商之信譽及生產方式，與該果汁是否稀釋，非必相
關。且原告另進口多批之同一廠牌葡萄果汁，亦均經商品檢驗局檢驗結果為稀釋葡萄
果汁在案，相同產品已有多次檢驗，事證已臻明確，自無再予檢驗之必要。訴願及再
訴願決定，遞予維持原處分，均無不合。原告之訴，難謂為有理由，應予駁回。
據上論結，本件原告之訴為無理由，爰依行政訴訟法第二十六條後段，判決如主文。
中    華    民    國     八十九      年      五      月     十八        日
                    行 政 法 院 第 二 庭
                                審 判 長 評  事      陳  石  獅
                                         評  事      彭  鳳  至
                                         評  事      黃  合  文
                                         評  事      林  茂  權
                                         評  事      王  立  杰
右  正  本  證  明  與  原  本  無  異
                                         法院書記官  蘇  金  全
中    華    民    國     八十九      年      五      月      十九       日


司法院資訊處製作；財團法人民間司法改革基金會備份。
